【裁判字號】    99,台上,2953
【裁判日期】    990513
【裁判案由】    妨害性自主
【裁判全文】
最高法院刑事判決            九十九年度台上字第二九五三號
上  訴  人  甲○○
選任辯護人  賴玉梅律師
            周福珊律師
            王嘉斌律師
上列上訴人因妨害性自主案件，不服台灣高等法院中華民國九十
七年五月十五日第二審判決（九十七年度上訴字第九八七號，起
訴案號：台灣基隆地方法院檢察署九十六年度偵字第一二五三號
），提起上訴，本院判決如下：
    主  文
上訴駁回。
甲○○緩刑參年。
    理  由
本件原判決認定上訴人甲○○與甲女（民國八十二年七月生，真
實姓名、出生日期等均詳卷）係表兄妹關係，二人原均寄居在台
北縣瑞芳鎮○○○○路三三一號二樓其等阿姨住處。上訴人明知
甲女為未滿十四歲之女子，仍於九十五年十月底至十一月初某日
凌晨三、四時許，在上址甲女房間內，以將其陰莖插入甲女陰道
內之方式，而為性交一次；甲女事後發現上訴人射精在其棉被上
，為免遭親屬發現，遂將該被單清洗乾淨。嗣於同年十二月底至
九十六年一月初間某日，甲女之母（真實姓名等均詳卷）自甲女
與女性友人共同書寫之交換日記內容，發覺有異，經予追問，始
查知上情，而由甲女之父訴請偵辦等情，係以上訴人對於上開事
實，已坦白承認，並經甲女於偵查及第一審審理時指述綦詳，且
有甲女之診斷證明書在卷可稽，足見甲女關於上訴人曾於上開時
、地與其發生性交之指述，應屬可信。而甲女係八十二年七月某
日生，於上訴人行為時係未滿十四歲之女子，有其真實姓名對照
表在卷可查；即上訴人於第一審法院準備程序時亦自承其知道甲
女當時係未滿十四歲之女子無誤。為其所憑之證據及認定之理由
。並以甲女所指既屬實情，自無就其性交時間為虛偽編撰必要，
乃認上訴人所稱渠與甲女發生性交之時間應為晚上十時許至十一
時許云云，尚無足採。復說明上訴人並無公訴人所指對甲女以強
制方法為性交情形，核渠所為，係犯刑法第二百二十七條第一項
之對於未滿十四歲之女子為性交罪。檢察官所引同法第二百二十
二條第一項第二款對於未滿十四歲女子為強制性交罪之起訴法條
，尚有未洽，應予變更。刑法第二百二十七條第一項之對於未滿
十四歲之男女為性交罪，係特別規定以被害人年齡尚未滿十四歲
者為其處罰之特殊要件，依兒童及少年福利法第七十條第一項但
書規定，應無再按同條項前段規定予以加重餘地。再以上訴人前
無不良素行，於本件犯罪時為二十餘歲之年輕人，血氣方剛，因
一時衝動，致釀成大禍，事後尚知悔悟，且與被害人家長達成民
事和解，賠償對方新台幣二十五萬元，有和解書乙紙在卷可按；
渠因一時衝動犯此重罪，情輕法重，如量處最低法定本刑有期徒
刑三年，仍嫌過重，衡其犯罪情狀，尚堪憫恕，應依刑法第五十
九條規定，減輕其刑。因而撤銷第一審所為不當之科刑判決，適
用刑法第二百二十七條第一項、第五十九條規定，改判論以上訴
人對未滿十四歲之女子為性交罪。並審酌上訴人尚無前科，素行
良好，其與未滿十四歲之甲女為性交，對其人格發展造成不良影
響，惟事後已與其家長達成民事和解，且據告訴人即甲女之父於
原審審理時當庭陳明原宥之旨等一切情狀，量處有期徒刑二年。
經核於法尚無違誤。查甲女於偵查中已證稱本件案發時間係在凌
晨三、四時許無誤，而渠嗣於第一審審理時到庭結證，且稱案發
後伊發現棉被上沾有上訴人之精液，於原審審理時又稱伊因恐被
罵，故事後有清洗被單等語。則原判決採信甲女之供述，認上訴
人與甲女為性交之犯罪時間，係在案發當日凌晨三、四時許，且
因上訴人有射精於棉被上，事後甲女為免遭發現，曾予清洗等情
，要與所引卷證，尚無不符，應無證據上理由矛盾之違法。上訴
意旨執以指摘原判決違背法令，並無足採。而其餘上訴意旨，則
係就屬原審採證認事職權之行使及原判決已說明事項，徒憑己見
，任意指摘，其上訴為無理由，應予駁回。再者，上訴人並無前
科紀錄，有卷附原審法院被告前案紀錄表可按，其此次因年輕氣
盛，一時衝動，致罹刑章，事後除坦承犯行，且已與甲女之家長
達成民事和解，給予相當賠償，並經對方念及雙方原有親戚關係
，而予原宥，諒其遭此論罪科刑教訓，以後當知所警惕，無再犯
之虞，本院認所處徒刑，以暫不執行為適當，爰依刑法第七十四
條第一項第一款規定諭知緩刑參年，以啟自新。
據上論結，應依刑事訴訟法第三百九十六條、刑法第七十四條第
一項第一款，判決如主文。
中    華    民    國  九十九  年    五    月   十三   日
                      最高法院刑事第十二庭
                          審判長法官  黃  一  鑫
                                法官  張  春  福
                                法官  林  勤  純
                                法官  李  錦  樑
                                法官  陳  國  文
本件正本證明與原本無異
                                      書  記  官
中    華    民    國  九十九  年    五    月   二十   日
                                                     m
附錄論罪科刑法條：
刑法第二百二十七條第一項
對於未滿十四歲之男女為性交者，處三年以上十年以下有期徒刑
。

司法院資訊處製作；財團法人民間司法改革基金會備份。
